【裁判字號】    89,易,81
【裁判日期】    890202
【裁判案由】    賭博
【裁判全文】
臺灣臺中地方法院刑事判決                            八十九年度易字第八一號
    公  訴  人  臺灣臺中地方法院檢察署檢察官
    被      告  巳○○
右列被告因賭博案件，經檢察官提起公訴（八十八年度偵字第一八五九一號），本院
判決如左：
    主  文
巳○○無罪。
    理  由
一、公訴意旨略以：被告巳○○於民國八十八年八月六日二十二時四十五分許，在被
    告宙○○（已審結）所經營、位於臺中市○○路○段七六號、七八號公眾得出入
    之場所金戰小鋼珠店玩賭，經警當場查獲，因認被告巳○○涉犯刑法第二百六十
    六條第一項前段之賭博罪嫌。
二、按犯罪事實，應依證據認定之，無證據不得推定其犯罪事實；又不能證明被告犯
    罪者，應諭知無罪之判決，刑事訴訟法第一百五十四條及第三百零一條第一項分
    別定有明文。又認定不利於被告之事實，須依積極證據，茍積極證據不足為不利
    於被告事實之認定時，即應為被告有利之認定，更不必有何有利之證據，最高法
    院三十年上字第八一六號著有判例可資參照。公訴人認被告巳○○涉有賭博罪嫌
    ，無非係以被告巳○○在上開小鋼珠店把玩小鋼珠機台為其論據。惟被告巳○○
    於警、偵訊時均堅決否認有何賭博之犯行，辯稱：伊不知小鋼珠可以換成現金、
    物品，也不曾換現金，伊沒有賭博等語。
三、次按刑法所規定賭博罪之犯罪特別構成要件有三：（一）須有賭博之行為，即凡
    以勝負繫諸於偶然之事實，並非事前所能預知者，申言之必須具有射倖性，至於
    所用之賭具為何，是否為行政機關所公告查禁之機具，乃在所不問。（二）須在
    公共場所或公眾得出入之場所賭博。（三）須有賭博財物，即以金錢或其他有價
    值之有體物為賭博之客體；但供人暫時娛樂之物，因經濟價值甚少，且屬娛樂消
    費之物，則不在處罰之範圍。經查，被告巳○○自警訊時即堅詞否認有何賭博犯
    行，有被告巳○○之警訊筆錄附卷足稽。次查，金戰小鋼珠店經營賭博之模式，
    係就客人過濾後，始允許較熟悉之客人以寄分卡兌換現金等情，業據被告宙○○
    、寅○○二人於本院審理時供述綦詳，足見並非所有金戰小鋼珠店消費之客人，
    均可持寄分卡兌換現金。再被告宙○○、寅○○復於本院審理時供稱：被告巳○
    ○非熟識之顧客，且不知可以寄分卡兌換現金，被告巳○○把玩小鋼珠係純娛樂
    等語，足認被告巳○○辯稱至上開小鋼珠店把玩，伊沒有換現金等語，堪以採信
    。此外，復查無其他積極證據足資證明被告巳○○確有賭博之犯行，故尚難僅因
    被告巳○○曾在該店把玩小鋼珠機台，即遽認被告巳○○有賭博之犯行，既不能
    證明被告巳○○犯罪，自應為無罪判決之諭知。
四、被告巳○○經合法傳喚無正當理由不到庭，本院認為係應諭知無罪之案件，爰不
    待被告巳○○陳述逕行判決。
五、被告宙○○、寅○○、Ｉ○○、申○○、戌○○、子○○、亥○○、地○○、Ｈ
    ○○、天○○、辛○○、己○○、Ａ○○、癸○○、Ｃ○○、Ｌ○○、丁○○、
    Ｂ○○、未○、丑○○、Ｆ○○、乙○○、壬○○、玄○○、酉○○、戊○○、
    卯○○、Ｅ○○、Ｄ○○、Ｋ○○、丙○○、午○○、黃○○、Ｊ○○、甲○○
    、Ｇ○○、庚○○、宇○○、辰○○均已審結。
據上論斷，應依刑事訴訟法第第三百零一條第一項、第三百零六條，判決如主文。
本案經檢察官黃惠玲到庭執行職務。
中      華      民      國      八十九      年      六    月    十二    日
                                臺灣臺中地方法院刑事第四庭
                                    法  官  許  旭  聖
右正本證明與原本無異。
如不服本判決，應於判決送達後十日內向本院提出上訴狀，上訴於臺灣高等法院臺中
分院（須附繕本）。
                                    書記官
中      華      民      國      八十九      年      六    月    十五    日


司法院資訊處製作；財團法人民間司法改革基金會備份。
